---
title: "Medlemsundersøgelsesrapport"
author: "Udarbejdet af Ida Bomholt Dyrholm Jacobsen, juni 2026"
format: pdf
editor: visual
---

```{r}
#| label: packages-load-data
#| echo: false
#| output: false
#| message: false
#| warning: false

library(tidyverse)
library(glue)
library(janitor)
library(kableExtra)

sat_levels <- c("Slet ikke tilfreds", "Ikke tilfreds", "Mindre tilfreds",
                "Tilfreds", "Rimelig tilfreds", "Meget tilfreds")

data <- read.csv("~/Library/Mobile Documents/com~apple~CloudDocs/botany/historic_plant_data/data/Survey.csv",
                 sep = ";", encoding = "latin1") |>
  mutate(
    sp01_labels = factor(sp01, levels = 1:6, labels = sat_levels) |>
      fct_na_value_to_level("Ikke besvaret")
  ) |> 
    mutate(
    sp03_labels = factor(sp03, levels = 1:6, labels = sat_levels) |>
      fct_na_value_to_level("Ikke besvaret")
  )
```

# Medlemsundersøgelse 2026

Medlemsundersøgelsen løb fra xx til 1. juni 2026. Den blev annonceret via URT xxx og på hjemmesiden.

Da undersøgelsen lukkede d. 1. juni 2026 havde vi fået 266 besvarelser. I juni 2026 havde foreningen 1890 medlemmer og dermed har `r round(nrow(data)/1890*100,2)`% svaret på undersøgelsen.

# 1 Hvor tilfreds er du samlet set med at være medlem af Dansk Botanisk Forening?

Svaret blev givet på en 6-trins skala (*Meget tilfreds, Rimelig tilfreds, Tilfreds*, *Mindre tilfreds, Ikke tilfreds, Slet ikke tilfreds).*

```{r}
#| label: fig-sp-1
#| fig-scap: "Generel tilfredshed"
#| fig-cap: !expr glue("Hvor tilfreds er du samlet set med at være medlem af Dansk Botanisk Forening?")
#| out-width: 100%
#| echo: false
#| output: true
#| message: false
#| warning: false

# Table (display)
data |>
  tabyl(sp01_labels) |>
  adorn_totals("row") |>
  adorn_pct_formatting(digits = 1) |>
  knitr::kable(col.names = c("Tilfredshed", "Antal", "Procent"))

# Table (numeric, for inline text)
sp01_summary <- data |>
  tabyl(sp01_labels)

# Plot
ggplot(data, aes(x = sp01_labels)) +
  geom_bar(fill = "#285A19", color = "white") +
  scale_x_discrete(drop = FALSE) +
  labs(title = "Generel tilfredshed",
       x = "Tilfredshed", y = "Antal") +
  theme_minimal(base_size = 12) +
  theme(axis.text.x = element_text(angle = 45, hjust = 1))
```
Ud af de `r sum(sp01_summary$n)` besvarelser svarede `r sp01_summary$n[sp01_summary$kategori == "Tilfreds"]`
respondenter "Tilfreds", svarende til `r round(sp01_summary$percent[sp01_summary$kategori == "Tilfreds"] * 100, 1)` %.

# 2 Hvad kunne gøre dig mere tilfreds med dit medlemskab?

Ud af de `r sum(sp01_summary$n)` besvarelser gav 

```{r}
#| label: fig-sp-2-string-replies
#| fig-scap: "Generel tilfredshed"
#| fig-cap: !expr glue("Generel tilfredshed")
#| out-width: 100%
#| echo: false
#| output: true
#| message: false
#| warning: false

data |>
  filter(!is.na(sp02), sp02 != "") |>
  select(sp02) |>
  knitr::kable(col.names = "Svar")
```

{{< pagebreak >}}

# 3 Hvor tilfreds er du samlet set med hjemmesiden?
```{r}
#| label: fig-sp-3-hjemmesiden
#| fig-scap: "Tilfredshed med hjemmesiden"
#| fig-cap: !expr glue("Tilfredshed med hjemmesiden")
#| out-width: 100%
#| echo: false
#| output: true
#| message: false
#| warning: false

# Table (display)
data |>
  tabyl(sp03_labels) |>
  adorn_totals("row") |>
  adorn_pct_formatting(digits = 1) |>
  knitr::kable(col.names = c("Tilfredshed", "Antal", "Procent"))

# Table (numeric, for inline text)
sp01_summary <- data |>
  tabyl(sp01_labels)

# Plot
ggplot(data, aes(x = sp03_labels)) +
  geom_bar(fill = "#392DA6", color = "white") +
  scale_x_discrete(drop = FALSE) +
  labs(title = "Hvor tilfreds er du samlet set med hjemmesiden?",
       x = "Tilfredshed", y = "Antal") +
  theme_minimal(base_size = 12) +
  theme(axis.text.x = element_text(angle = 45, hjust = 1))
```