---
title: "Resultater af medlemsundersøgelse 2026 i Dansk Botanisk Forening"
author: "Udarbejdet af Ida Bomholt Dyrholm Jacobsen, august 2026"
format:
  pdf:
    toc: true
    keep-tex: true
    toc-title: "\\ "
editor: visual
---

```{r}
#| label: set-up
#| echo: false
#| output: false
#| message: false
#| warning: false

library(tidyverse)
library(glue)
library(janitor)
library(kableExtra)
library(readxl)

theme_set(theme_minimal(base_size = 9))
theme_update(
  axis.text.x = element_text(angle = 45, hjust = 1),
  plot.title = element_text(size = 9)
)

#to do
# check at alle fritekst felter er med
# filtrer kommentarer på kun én eller to chara
# cheack at alle grafer er med


```

```{r}
#| label: packages-load-data
#| echo: false
#| output: false
#| message: false
#| warning: false

sat_levels <- c("Slet ikke tilfreds", "Ikke tilfreds", "Mindre tilfreds",
                "Tilfreds", "Rimelig tilfreds", "Meget tilfreds")

data_raw <- read.csv("~/Library/Mobile Documents/com~apple~CloudDocs/botany/historic_plant_data/data/Survey.csv",
                 sep = ";", encoding = "latin1") |>
  mutate(across(
    c(sp01, sp03, sp05, sp06, sp07, sp08),
    ~ factor(.x, levels = 1:6, labels = sat_levels) |>
      fct_na_value_to_level("Ikke besvaret"),
    .names = "{.col}_labels"
  ))


medlemsundersøgelse <- read_excel("~/Library/Mobile Documents/com~apple~CloudDocs/dbf/medlemsundersøgelse/medlemsundersøgelse.xlsx")

data <- data_raw |> 
  filter(!is.na(sp01))

data_nas <- data_raw |> 
  filter(is.na(sp01))

```

# Medlemsundersøgelse 2026

Medlemsundersøgelsen løb fra 15. april 2026 til 1. juni 2026. Den blev annonceret via URT 2026:1 og på hjemmesiden.

Da undersøgelsen lukkede d. 1. juni 2026 havde vi fået `r nrow(data)` besvarelser. I juni 2026 havde foreningen 1890 medlemmer og dermed har `r round(nrow(data)/1890*100,2)`% svaret på undersøgelsen.
De kvantitative svar angiver en overordnet fin tilfredshed. De kvalitative svar reflekterer et forventet meget blandet billede af vores medlemmer, og muligheder for forbedringer inden for f.eks. fokus på uerfarne botanikere, som gerne vil lære mere, og kommunikation af vores allerede eksisterende tilbud (både arrangementer og ressourcer på f.eks. hjemmesiden).

Hvert tema (generel tilfredshed, hjemmesiden, arrangementer, URT og fremtidige prioriteringer) blev behandlet med en kvantitativ vurdering (svar på en 6-trins skala; *Meget tilfreds*, *Rimelig tilfreds*, *Tilfreds*, *Mindre tilfreds*, *Ikke tilfreds*, *Slet ikke tilfreds*) og mulighed for en fritekst kommentering. 

{{< pagebreak >}}

# 1 Generel tilfredshed

*Hvor tilfreds er du samlet set med at være medlem af Dansk Botanisk Forening?*

```{r}
#| label: fig-sp-1
#| fig-scap: "Generel tilfredshed"
#| fig-cap: !expr glue("Hvor tilfreds er du samlet set med at være medlem af Dansk Botanisk Forening?")
#| fig-pos: "H"
#| fig-height: 1.75
#| out-width: 100%
#| echo: false
#| output: true
#| message: false
#| warning: false

sp01_dist <- data |>
  count(sp01_labels, .drop = FALSE) |>
  mutate(sp01_labels = fct_relevel(sp01_labels,
           "Ikke besvaret", "Meget tilfreds", "Rimelig tilfreds", "Tilfreds",
           "Mindre tilfreds", "Ikke tilfreds", "Slet ikke tilfreds"),
         pct = n / sum(n),
         label = ifelse(n > 0, paste0(n, "\n", round(pct * 100), "%"), ""))

sat_colours <- c(
  "Slet ikke tilfreds"  = "#D73027",
  "Ikke tilfreds"       = "#FC8D59",
  "Mindre tilfreds"     = "#FEE08B",
  "Tilfreds"            = "#D9EF8B",
  "Rimelig tilfreds"    = "#91CF60",
  "Meget tilfreds"      = "#1A9850",
  "Ikke besvaret"       = "grey70"
)

ggplot(sp01_dist, aes(x = n, y = "", fill = sp01_labels)) +
  geom_col(color = "white", width = 0.5,
           position = position_stack(reverse = TRUE)) +
  geom_text(aes(label = label),
            position = position_stack(vjust = 0.5, reverse = TRUE),
            size = 2, color = "black") +
  scale_fill_manual(values = sat_colours) +
  guides(fill = guide_legend(nrow = 1)) +
  labs(title = "", x = "Antal svar", y = "", fill = "") +
  theme_minimal(base_size = 8) +
  theme(legend.position = "bottom",
        legend.text = element_text(size = 5),
        legend.key.size = unit(0.4, "cm"),
        plot.title = element_text(size = 7),
        axis.title = element_text(size = 6))

```

```{r}
#| tbl-cap: "Åbne besvarelser til generel tilfredshed"
#| fig-pos: "H"
#| out-width: 90%
#| echo: false
#| output: true
#| message: false
#| warning: false

# Table (numeric, for inline text)
sp01_summary <- data |>
  tabyl(sp01_labels)

```


Ud af de `r nrow(data)` besvarelser gav `r sum(!is.na(data$sp02) & data$sp02 != "")` (`r round(sum(!is.na(data$sp02) & data$sp02 != "")/nrow(data) * 100,2)` %) et skriftligt svar på hvad, der kunne gøre dem mere tilfredse med deres medlemskab.

```{r}
#| tbl-cap: "Åbne besvarelser til generel tilfredshed"
#| echo: false
#| message: false
#| warning: false

esc <- function(x) {
  x <- gsub("[\r\n]+", " ", x)                          # collapse embedded newlines
  x <- gsub("\\\\", "\\\\textbackslash{}", x)
  x <- gsub("([&%$#_{}])", "\\\\\\1", x)
  x <- gsub("~", "\\\\textasciitilde{}", x)
  x <- gsub("\\^", "\\\\textasciicircum{}", x)
  x
}

sp02_tab <- data |>
  filter(!is.na(sp02), trimws(sp02) != "") |>
  mutate(nr = row_number(),
         sp02 = esc(as.character(sp02))) |>
  select(nr, sp02)

sp02_tab |>
  kable(col.names = c("Nr", "Svar"),
        longtable = TRUE,
        booktabs = TRUE,
        linesep = "",
        escape = FALSE) |>
  kable_styling(
    latex_options = "repeat_header",
    full_width = FALSE
  ) |>
  column_spec(1, width = "2em") |>
  column_spec(2, width = "35em",
              background = ifelse(sp02_tab$nr %% 2 == 0, "gray!15", "white"))
```

{{< pagebreak >}}

# 3 Hjemmesiden

*Hvor tilfreds er du samlet set med hjemmesiden?*

```{r}
#| label: fig-sp-hjemmesiden
#| fig-scap: "Hjemmesiden"
#| fig-cap: !expr glue("Tilfredshed med hjemmesiden.")
#| fig-pos: "H"
#| fig-height: 1.75
#| out-width: 100%
#| echo: false
#| output: true
#| message: false
#| warning: false

sp03_dist <- data |>
  count(sp03_labels, .drop = FALSE) |>
  mutate(sp03_labels = fct_relevel(sp03_labels,
           "Ikke besvaret", "Meget tilfreds", "Rimelig tilfreds", "Tilfreds",
           "Mindre tilfreds", "Ikke tilfreds", "Slet ikke tilfreds"),
         pct = n / sum(n),
         label = ifelse(n > 0, paste0(n, "\n", round(pct * 100), "%"), ""))

sat_colours <- c(
  "Slet ikke tilfreds"  = "#D73027",
  "Ikke tilfreds"       = "#FC8D59",
  "Mindre tilfreds"     = "#FEE08B",
  "Tilfreds"            = "#D9EF8B",
  "Rimelig tilfreds"    = "#91CF60",
  "Meget tilfreds"      = "#1A9850",
  "Ikke besvaret"       = "grey70"
)

ggplot(sp03_dist, aes(x = n, y = "", fill = sp03_labels)) +
  geom_col(color = "white", width = 0.5,
           position = position_stack(reverse = TRUE)) +
  geom_text(aes(label = label),
            position = position_stack(vjust = 0.5, reverse = TRUE),
            size = 2, color = "black") +
  scale_fill_manual(values = sat_colours) +
  guides(fill = guide_legend(nrow = 1)) +
  labs(title = "", x = "Antal svar", y = "", fill = "") +
  theme_minimal(base_size = 8) +
  theme(legend.position = "bottom",
        legend.text = element_text(size = 5),
        legend.key.size = unit(0.4, "cm"),
        plot.title = element_text(size = 7),
        axis.title = element_text(size = 6))


```

```{r}
#| tbl-cap: "Besvarelser vedrørende hjemmesiden"
#| fig-pos: "H"
#| out-width: 100%
#| echo: false
#| output: false
#| message: false
#| warning: false

# Table (numeric, for inline text)
sp03_summary <- data |>
  tabyl(sp03_labels)

```

Ud af de `r nrow(data)` besvarelser gav `r sum(!is.na(data$sp04) & data$sp04 != "")` (`r round(sum(!is.na(data$sp04) & data$sp04 != "")/nrow(data) * 100,2)` %) et skriftligt svar på hvad, der kunne gøre dem mere tilfredse med hjemmesiden.

```{r}
#| tbl-cap: "Tekstbesvarelser til hjemmesiden"
#| echo: false
#| message: false
#| warning: false

esc <- function(x) {
  x <- gsub("[\r\n]+", " ", x)                          # collapse embedded newlines
  x <- gsub("\\\\", "\\\\textbackslash{}", x)
  x <- gsub("([&%$#_{}])", "\\\\\\1", x)
  x <- gsub("~", "\\\\textasciitilde{}", x)
  x <- gsub("\\^", "\\\\textasciicircum{}", x)
  x
}

sp04_tab <- data |>
  filter(!is.na(sp04), trimws(sp04) != "") |>
  mutate(nr = row_number(),
         sp04 = esc(as.character(sp04))) |>
  select(nr, sp04)

sp04_tab |>
  kable(col.names = c("Nr", "Svar"),
        longtable = TRUE,
        booktabs = TRUE,
        linesep = "",
        escape = FALSE) |>
  kable_styling(
    latex_options = "repeat_header",
    full_width = FALSE
  ) |>
  column_spec(1, width = "2em") |>
  column_spec(2, width = "35em",
              background = ifelse(sp04_tab$nr %% 2 == 0, "gray!15", "white"))
```

{{< pagebreak >}}

# 4 Arrangementer

*Hvor tilfreds er du samlet set med udbuddet af arrangementer?*

```{r}
#| label: fig-sp-arrangementer
#| fig-scap: "Arrangementer"
#| fig-cap: !expr glue("Tilfredshed med udbuddet af arrangementer.")
#| fig-pos: "H"
#| fig-height: 1.75
#| out-width: 100%
#| echo: false
#| output: true
#| message: false
#| warning: false

sp05_dist <- data |>
  count(sp05_labels, .drop = FALSE) |>
  mutate(sp05_labels = fct_relevel(sp05_labels,
           "Ikke besvaret", "Meget tilfreds", "Rimelig tilfreds", "Tilfreds",
           "Mindre tilfreds", "Ikke tilfreds", "Slet ikke tilfreds"),
         pct = n / sum(n),
         label = ifelse(n > 0, paste0(n, "\n", round(pct * 100), "%"), ""))

sat_colours <- c(
  "Slet ikke tilfreds"  = "#D73027",
  "Ikke tilfreds"       = "#FC8D59",
  "Mindre tilfreds"     = "#FEE08B",
  "Tilfreds"            = "#D9EF8B",
  "Rimelig tilfreds"    = "#91CF60",
  "Meget tilfreds"      = "#1A9850",
  "Ikke besvaret"       = "grey70"
)

ggplot(sp05_dist, aes(x = n, y = "", fill = sp05_labels)) +
  geom_col(color = "white", width = 0.5,
           position = position_stack(reverse = TRUE)) +
  geom_text(aes(label = label),
            position = position_stack(vjust = 0.5, reverse = TRUE),
            size = 2, color = "black") +
  scale_fill_manual(values = sat_colours) +
  guides(fill = guide_legend(nrow = 1)) +
  labs(title = "", x = "Antal svar", y = "", fill = "") +
  theme_minimal(base_size = 8) +
  theme(legend.position = "bottom",
        legend.text = element_text(size = 5),
        legend.key.size = unit(0.4, "cm"),
        plot.title = element_text(size = 7),
        axis.title = element_text(size = 6))

```
```{r}
#| label: text-arrangementer
#| tbl-cap: "Besvarelser vedrørende arrangementer"
#| fig-pos: "H"
#| out-width: 100%
#| echo: false
#| output: false
#| message: false
#| warning: false

# Table (numeric, for inline text)
sp06_summary <- data |>
  tabyl(sp06_labels)

```
Ud af de `r nrow(data)` besvarelser gav `r sum(!is.na(data$sp06) & data$sp06 != "")` (`r round(sum(!is.na(data$sp06) & data$sp06 != "")/nrow(data) * 100,2)` %) et skriftligt svar på hvad, der kunne gøre dem mere tilfredse med udbuddet af arrangementer.

```{r}
#| tbl-cap: "Tekstbesvarelser til arrangementer"
#| echo: false
#| message: false
#| warning: false

esc <- function(x) {
  x <- gsub("[\r\n]+", " ", x)                          # collapse embedded newlines
  x <- gsub("\\\\", "\\\\textbackslash{}", x)
  x <- gsub("([&%$#_{}])", "\\\\\\1", x)
  x <- gsub("~", "\\\\textasciitilde{}", x)
  x <- gsub("\\^", "\\\\textasciicircum{}", x)
  x
}

sp06_tab <- data |>
  filter(!is.na(sp06), trimws(sp06) != "") |>
  mutate(nr = row_number(),
         sp06 = esc(as.character(sp06))) |>
  select(nr, sp06)

sp06_tab |>
  kable(col.names = c("Nr", "Svar"),
        longtable = TRUE,
        booktabs = TRUE,
        linesep = "",
        escape = FALSE) |>
  kable_styling(
    latex_options = "repeat_header",
    full_width = FALSE
  ) |>
  column_spec(1, width = "2em") |>
  column_spec(2, width = "35em",
              background = ifelse(sp04_tab$nr %% 2 == 0, "gray!15", "white"))
```

  {{< pagebreak >}}

# 5 URT

*Hvor tilfreds er du samlet set med vores medlemsblad URT?*

```{r}
#| label: fig-sp-urt
#| fig-scap: "URT"
#| fig-cap: !expr glue("Tilfreshed med URT.")
#| fig-pos: "H"
#| fig-height: 1.75
#| out-width: 100%
#| echo: false
#| output: true
#| message: false
#| warning: false


sp07_dist <- data |>
  count(sp07_labels, .drop = FALSE) |>
  mutate(sp07_labels = fct_relevel(sp07_labels,
           "Ikke besvaret", "Meget tilfreds", "Rimelig tilfreds", "Tilfreds",
           "Mindre tilfreds", "Ikke tilfreds", "Slet ikke tilfreds"),
         pct = n / sum(n),
         label = ifelse(n > 0, paste0(n, "\n", round(pct * 100), "%"), ""))

sat_colours <- c(
  "Ikke besvaret"       = "grey70",
  "Meget tilfreds"      = "#1A9850",
  "Rimelig tilfreds"    = "#91CF60",
  "Tilfreds"            = "#D9EF8B",
  "Mindre tilfreds"     = "#FEE08B",
  "Ikke tilfreds"       = "#FC8D59",
  "Slet ikke tilfreds"  = "#D73027"
  )

ggplot(sp07_dist, aes(x = n, y = "", fill = sp07_labels)) +
  geom_col(color = "white", width = 0.5,
           position = position_stack(reverse = TRUE)) +
  geom_text(aes(label = label),
            position = position_stack(vjust = 0.5, reverse = TRUE),
            size = 2, color = "black") +
  scale_fill_manual(values = sat_colours) +
  guides(fill = guide_legend(nrow = 1)) +
  labs(title = "", x = "Antal svar", y = "", fill = "") +
  theme_minimal(base_size = 8) +
  theme(legend.position = "bottom",
        legend.text = element_text(size = 5),
        legend.key.size = unit(0.4, "cm"),
        plot.title = element_text(size = 7),
        axis.title = element_text(size = 6))

```

Ud af de `r nrow(data)` besvarelser gav `r sum(!is.na(data$sp07) & data$sp07 != "")` (`r round(sum(!is.na(data$sp07) & data$sp07 != "")/nrow(data) * 100,2)` %) et skriftligt svar på hvad, der kunne gøre dem mere tilfredse med URT.

```{r}
#| tbl-cap: "Åbne besvarelser til URT"
#| echo: false
#| message: false
#| warning: false

esc <- function(x) {
  x <- gsub("[\r\n]+", " ", x)                          # collapse embedded newlines
  x <- gsub("\\\\", "\\\\textbackslash{}", x)
  x <- gsub("([&%$#_{}])", "\\\\\\1", x)
  x <- gsub("~", "\\\\textasciitilde{}", x)
  x <- gsub("\\^", "\\\\textasciicircum{}", x)
  x
}

sp08_tab <- data |>
  filter(!is.na(sp08), trimws(sp08) != "") |>
  mutate(nr = row_number(),
         sp08 = esc(as.character(sp08))) |>
  select(nr, sp08)

sp08_tab |>
  kable(col.names = c("Nr", "Svar"),
        longtable = TRUE,
        booktabs = TRUE,
        linesep = "",
        escape = FALSE) |>
  kable_styling(
    latex_options = "repeat_header",
    full_width = FALSE
  ) |>
  column_spec(1, width = "2em") |>
  column_spec(2, width = "35em",
              background = ifelse(sp04_tab$nr %% 2 == 0, "gray!15", "white"))
```

{{< pagebreak >}}

# 6 Prioriteter og planlægning

```{r}
#| label: data-prep-for-ranking
#| echo: false
#| output: false
#| message: false
#| warning: false

rankings <- data |>
  filter(!is.na(sp09), trimws(sp09) != "") |>
  select(id, sp09) |>
  separate_longer_delim(sp09, delim = ",") |>
  mutate(sp09 = trimws(sp09)) |>
  filter(sp09 != "") |>
  group_by(id) |>
  mutate(placering = row_number()) |>          # 1 = highest priority
  ungroup() |>
  rename(udsagn = sp09)

foersteprioritet <- rankings |>
  filter(placering == 1) |>
  count(udsagn, name = "antal_foersteplads", sort = TRUE)

# Statement labels (number → text)
udsagn_tekst <- c(
  "1" = "Politiske standpunkter inden for dansk naturpolitik",
  "2" = "Arrangementer og formidling (f.eks. URT) for medlemmer",
  "3" = "Screening af specifikke (f.eks. kommunale) natursager",
  "4" = "Formidling om botanik og natur til ikke medlemmer",
  "5" = "Et større botanisk projekt (f.eks. Flora kortlægning)",
  "6" = "Udvikling og udbygning af De Vilde Blomsters Dag"
)

# gennemsnitligt antal prioriteter
mean_no_rankings <- rankings |>
  count(id, name = "antal") |>
  summarise(gennemsnit = mean(antal),
            median = median(antal),
            min = min(antal),
            max = max(antal))
```

Vi spurgte *Hvad synes du, er vigtigst at Dansk Botanisk Forening arbejder med i fremtiden?*. Vi havde listet 6 forskellige fokusområder. Det var ikke et krav at prioritere alle fokusområder. Medlemmerne have i gennemsnit prioriteret `r max(mean_no_rankings$gennemsnit)` emner. *Arrangementer og formidling (f.eks. URT) for medlemmer* var det fokusområde som flest gange blev prioriteret som nummer 1 og også havde den højst gennemsnitlige prioritering.

```{r}
#| label: fig-sp-priorities
#| fig-scap: "Prioriteter"
#| fig-cap: !expr glue("Antal gange et fokusområde har fået de mulige placeringer.")
#| fig-pos: "H"
#| out-width: 100%
#| echo: false
#| output: true
#| message: false
#| warning: false

prioritet_tabel <- rankings |>
  count(udsagn, placering) |>
  pivot_wider(names_from = placering,
              values_from = n,
              values_fill = 0,
              names_sort = TRUE) |>
  mutate(Fokusområde = udsagn_tekst[udsagn], .before = 1) |>
  select(-udsagn) |>
   arrange(desc(`1`))   # keep statements in 1–6 order

# Table (display)
prioritet_tabel |>
  kable(booktabs = TRUE, longtable = TRUE, linesep = "",
        col.names = c("Fokusområder", paste0("Pri. ", 1:6))) |>
  kable_styling(latex_options = c("striped", "repeat_header"),
                full_width = FALSE) |>
  column_spec(1, width = "16em")

```

```{r}
#| label: fig-sp-priorities-gns
#| fig-scap: "Prioriteter"
#| fig-cap: !expr glue("Gennemsnitlig prioritering af fokusområder og antal gange det er rangeret (uanset prioritet).")
#| fig-pos: "H"
#| out-width: 100%
#| echo: false
#| output: true
#| message: false
#| warning: false

gns_prioritet <- rankings |>
  group_by(udsagn) |>
  summarise(gns_placering = round(mean(placering), 2),
            antal = n()) |>
  mutate(Udsagn = udsagn_tekst[udsagn], .before = 1) |>
  select(-udsagn) |>
  arrange(gns_placering)   # lowest mean = highest priority, on top

gns_prioritet |>
  kable(booktabs = TRUE, longtable = TRUE, linesep = "",
        col.names = c("Forkusområde", "Gns. prioritering", "Antal gange rangeret")) |>
  kable_styling(latex_options = c("striped", "repeat_header"),
                full_width = FALSE) |>
  column_spec(1, width = "16em")


```

{{< pagebreak >}}

Ud af de `r nrow(data)` besvarelser gav `r sum(!is.na(data$sp10) & data$sp10 != "")` (`r round(sum(!is.na(data$sp10) & data$sp10 != "")/nrow(data) * 100,2)` %) et skriftlige svar på spørgsmålet *Er der noget, som ikke var på listen, som du synes foreningen burde arbejde med?*.

```{r}
#| tbl-cap: "Åbne besvarelser til prioriteter"
#| echo: false
#| message: false
#| warning: false

esc <- function(x) {
  x <- gsub("[\r\n]+", " ", x)                          # collapse embedded newlines
  x <- gsub("\\\\", "\\\\textbackslash{}", x)
  x <- gsub("([&%$#_{}])", "\\\\\\1", x)
  x <- gsub("~", "\\\\textasciitilde{}", x)
  x <- gsub("\\^", "\\\\textasciicircum{}", x)
  x
}

sp10_tab <- data |>
  filter(!is.na(sp10), trimws(sp10) != "") |>
  mutate(nr = row_number(),
         sp10 = esc(as.character(sp10))) |>
  select(nr, sp10)

sp10_tab |>
  kable(col.names = c("Nr", "Svar"),
        longtable = TRUE,
        booktabs = TRUE,
        linesep = "",
        escape = FALSE) |>
  kable_styling(
    latex_options = "repeat_header",
    full_width = FALSE
  ) |>
  column_spec(1, width = "2em") |>
  column_spec(2, width = "35em",
              background = ifelse(sp04_tab$nr %% 2 == 0, "gray!15", "white"))
```
