---
title: "Medlemsundersøgelsesrapport"
author: "Udarbejdet af Ida Bomholt Dyrholm Jacobsen, juni 2026"
format:
  pdf:
    toc: true
    keep-tex: true
    toc-title: "\\ "
editor: visual
---

```{r}
#| label: set-up
#| echo: false
#| output: false
#| message: false
#| warning: false

library(tidyverse)
library(glue)
library(janitor)
library(kableExtra)
library(readxl)

theme_set(theme_minimal(base_size = 9))
theme_update(
  axis.text.x = element_text(angle = 45, hjust = 1),
  plot.title = element_text(size = 9)
)


```


```{r}
#| label: packages-load-data
#| echo: false
#| output: false
#| message: false
#| warning: false

sat_levels <- c("Slet ikke tilfreds", "Ikke tilfreds", "Mindre tilfreds",
                "Tilfreds", "Rimelig tilfreds", "Meget tilfreds")

data_raw <- read.csv("~/Library/Mobile Documents/com~apple~CloudDocs/botany/historic_plant_data/data/Survey.csv",
                 sep = ";", encoding = "latin1") |>
  mutate(across(
    c(sp01, sp03, sp05, sp07),
    ~ factor(.x, levels = 1:6, labels = sat_levels) |>
      fct_na_value_to_level("Ikke besvaret"),
    .names = "{.col}_labels"
  ))


medlemsundersøgelse <- read_excel("~/Library/Mobile Documents/com~apple~CloudDocs/dbf/medlemsundersøgelse/medlemsundersøgelse.xlsx")

data <- data_raw |> 
  filter(!is.na(sp01))

data_nas <- data_raw |> 
  filter(is.na(sp01))

```

# Medlemsundersøgelse 2026

Medlemsundersøgelsen løb fra xx til 1. juni 2026. Den blev annonceret via URT xxx og på hjemmesiden.

Da undersøgelsen lukkede d. 1. juni 2026 havde vi fået `r nrow(data_raw)` besvarelser. `r nrow(data_nas)` indholdt ingen information og derfor er afrapporteringen baseret på `r nrow(data)`. I juni 2026 havde foreningen 1890 medlemmer og dermed har `r round(nrow(data_raw)/1890*100,2)`% (`r round(nrow(data)/1890*100,2)`% uden tomme svar) svaret på undersøgelsen.

{{< pagebreak >}}

# 1 Generel tilfredshed

*Hvor tilfreds er du samlet set med at være medlem af Dansk Botanisk Forening?*

Svaret blev givet på en 6-trins skala (*Meget tilfreds*, *Rimelig tilfreds*, *Tilfreds*, *Mindre tilfreds*, *Ikke tilfreds*, *Slet ikke tilfreds*).

```{r}
#| label: fig-sp-1
#| fig-scap: "Generel tilfredshed"
#| fig-cap: !expr glue("Hvor tilfreds er du samlet set med at være medlem af Dansk Botanisk Forening?")
#| fig-pos: "H"
#| fig-height: 1.75
#| out-width: 100%
#| echo: false
#| output: true
#| message: false
#| warning: false

sp01_dist <- data |>
  count(sp01_labels, .drop = FALSE) |>
  mutate(pct = n / sum(n),
         label = ifelse(n > 0, paste0(n, "\n", round(pct * 100), "%"), ""))

sat_colours <- c(
  "Slet ikke tilfreds"  = "#D73027",
  "Ikke tilfreds"       = "#FC8D59",
  "Mindre tilfreds"     = "#FEE08B",
  "Tilfreds"            = "#D9EF8B",
  "Rimelig tilfreds"    = "#91CF60",
  "Meget tilfreds"      = "#1A9850",
  "Ikke besvaret"       = "grey70"
)

ggplot(sp01_dist, aes(x = n, y = "", fill = sp01_labels)) +
  geom_col(color = "white", width = 0.5) +
  geom_text(aes(label = label), position = position_stack(vjust = 0.5),
            size = 2, color = "black") +
  scale_fill_manual(values = sat_colours) +
  labs(title = "Generel tilfredshed", x = "Antal svar", y = "", fill = "") +
  theme_minimal(base_size = 8) +
  theme(legend.position = "bottom",
        legend.text = element_text(size = 5),
        legend.key.size = unit(0.4, "cm"),
        plot.title = element_text(size = 7),
        axis.title = element_text(size = 6))

```

```{r}
#| tbl-cap: "Åbne besvarelser til generel tilfredshed"
#| fig-pos: "H"
#| out-width: 90%
#| echo: false
#| output: true
#| message: false
#| warning: false

# Table (display)
data |>
  tabyl(sp01_labels) |>
  adorn_totals("row") |>
  adorn_pct_formatting(digits = 1) |>
  knitr::kable(col.names = c("Tilfredshed", "Antal", "Procent"))

# Table (numeric, for inline text)
sp01_summary <- data |>
  tabyl(sp01_labels)


```
Ud af de `r sum(sp01_summary$n)` besvarelser svarede `r sp01_summary$n[sp01_summary$kategori == "Tilfreds"]`
respondenter "Tilfreds", svarende til `r round(sp01_summary$percent[sp01_summary$kategori == "Tilfreds"] * 100, 1)` %.

{{< pagebreak >}}

Ud af de `r nrow(data)` besvarelser gav `r sum(!is.na(data$sp02) & data$sp02 != "")` (`r round(sum(!is.na(data$sp02) & data$sp02 != "")/nrow(data) * 100,2)` %) et skriftligt svar på hvad, der kunne gøre dem mere tilfredse med deres medlemskab.

```{r}
#| tbl-cap: "Åbne besvarelser til generel tilfredshed"
#| echo: false
#| message: false
#| warning: false

esc <- function(x) {
  x <- gsub("[\r\n]+", " ", x)                          # collapse embedded newlines
  x <- gsub("\\\\", "\\\\textbackslash{}", x)
  x <- gsub("([&%$#_{}])", "\\\\\\1", x)
  x <- gsub("~", "\\\\textasciitilde{}", x)
  x <- gsub("\\^", "\\\\textasciicircum{}", x)
  x
}

sp02_tab <- data |>
  filter(!is.na(sp02), trimws(sp02) != "") |>
  mutate(nr = row_number(),
         sp02 = esc(as.character(sp02))) |>
  select(nr, sp02)

sp02_tab |>
  kable(col.names = c("Nr", "Svar"),
        longtable = TRUE,
        booktabs = TRUE,
        linesep = "",
        escape = FALSE) |>
  kable_styling(
    latex_options = "repeat_header",
    full_width = FALSE
  ) |>
  column_spec(1, width = "2em") |>
  column_spec(2, width = "35em",
              background = ifelse(sp02_tab$nr %% 2 == 0, "gray!15", "white"))
```

{{< pagebreak >}}

# 3 Hjemmesiden
```{r}
#| label: fig-sp-hjemmesiden
#| fig-scap: "Hjemmesiden"
#| fig-cap: !expr glue("Hvor tilfreds er du samlet set med hjemmesiden?")
#| fig-pos: "H"
#| fig-height: 1.75
#| out-width: 100%
#| echo: false
#| output: true
#| message: false
#| warning: false

sp03_dist <- data |>
  count(sp03_labels, .drop = FALSE) |>
  mutate(pct = n / sum(n),
         label = ifelse(n > 0, paste0(n, "\n", round(pct * 100), "%"), ""))

sat_colours <- c(
  "Slet ikke tilfreds"  = "#D73027",
  "Ikke tilfreds"       = "#FC8D59",
  "Mindre tilfreds"     = "#FEE08B",
  "Tilfreds"            = "#D9EF8B",
  "Rimelig tilfreds"    = "#91CF60",
  "Meget tilfreds"      = "#1A9850",
  "Ikke besvaret"       = "grey70"
)

ggplot(sp03_dist, aes(x = n, y = "", fill = sp03_labels)) +
  geom_col(color = "white", width = 0.5) +
  geom_text(aes(label = label), position = position_stack(vjust = 0.5),
            size = 2, color = "black") +
  scale_fill_manual(values = sat_colours) +
  labs(title = "Tilfredshed med hjemmesiden", x = "Antal svar", y = "", fill = "") +
  theme_minimal(base_size = 8) +
  theme(legend.position = "bottom",
        legend.text = element_text(size = 5),
        legend.key.size = unit(0.4, "cm"),
        plot.title = element_text(size = 7),
        axis.title = element_text(size = 6))

```

```{r}
#| tbl-cap: "Åbne besvarelser til hjemmesiden"
#| fig-pos: "H"
#| out-width: 100%
#| echo: false
#| output: false
#| message: false
#| warning: false

# Table (display)
data |>
  tabyl(sp03_labels) |>
  adorn_totals("row") |>
  adorn_pct_formatting(digits = 1) |>
  knitr::kable(col.names = c("Tilfredshed", "Antal", "Procent"))

# Table (numeric, for inline text)
sp03_summary <- data |>
  tabyl(sp03_labels)

```

Ud af de `r nrow(data)` besvarelser gav `r sum(!is.na(data$sp04) & data$sp04 != "")` (`r round(sum(!is.na(data$sp04) & data$sp04 != "")/nrow(data) * 100,2)` %) et skriftligt svar på hvad, der kunne gøre dem mere tilfredse med hjemmesiden.

```{r}
#| tbl-cap: "Åbne besvarelser til hjemmesiden"
#| echo: false
#| message: false
#| warning: false

esc <- function(x) {
  x <- gsub("[\r\n]+", " ", x)                          # collapse embedded newlines
  x <- gsub("\\\\", "\\\\textbackslash{}", x)
  x <- gsub("([&%$#_{}])", "\\\\\\1", x)
  x <- gsub("~", "\\\\textasciitilde{}", x)
  x <- gsub("\\^", "\\\\textasciicircum{}", x)
  x
}

sp04_tab <- data |>
  filter(!is.na(sp04), trimws(sp04) != "") |>
  mutate(nr = row_number(),
         sp04 = esc(as.character(sp04))) |>
  select(nr, sp04)

sp04_tab |>
  kable(col.names = c("Nr", "Svar"),
        longtable = TRUE,
        booktabs = TRUE,
        linesep = "",
        escape = FALSE) |>
  kable_styling(
    latex_options = "repeat_header",
    full_width = FALSE
  ) |>
  column_spec(1, width = "2em") |>
  column_spec(2, width = "35em",
              background = ifelse(sp04_tab$nr %% 2 == 0, "gray!15", "white"))
```

{{< pagebreak >}}

# 4 Arrangementer

```{r}
#| label: fig-sp-arrangementer
#| fig-scap: "Arrangementer"
#| fig-cap: !expr glue("Hvor tilfreds er du samlet set med arrangementer?")
#| fig-pos: "H"
#| out-width: 100%
#| echo: false
#| output: true
#| message: false
#| warning: false

# Plot
ggplot(data, aes(x = sp05_labels)) +
  geom_bar(fill = "#285A19", color = "white") +
  scale_x_discrete(drop = FALSE) +
  labs(title = "Tilfredshed med arrangementer",
       x = "", y = "Antal") +
  theme_minimal(base_size = 10) +
  theme(axis.text.x = element_text(angle = 45, hjust = 1))
```


```{r}
#| tbl-cap: "Åbne besvarelser til arrangementer"
#| out-width: 100%
#| echo: false
#| output: true
#| message: false
#| warning: false

# Table (display)
data |>
  tabyl(sp05_labels) |>
  adorn_totals("row") |>
  adorn_pct_formatting(digits = 1) |>
  knitr::kable(col.names = c("Tilfredshed", "Antal", "Procent"))

# Table (numeric, for inline text)
sp05_summary <- data |>
  tabyl(sp05_labels)

```

{{< pagebreak >}}

# 5 URT
```{r}
#| label: fig-sp-urt
#| fig-scap: "URT"
#| fig-cap: !expr glue("Hvor tilfreds er du samlet set med URT?")
#| fig-pos: "H"
#| out-width: 100%
#| echo: false
#| output: true
#| message: false
#| warning: false

# Plot
ggplot(data, aes(x = sp05_labels)) +
  geom_bar(fill = "#285A19", color = "white") +
  scale_x_discrete(drop = FALSE) +
  labs(title = "Tilfredshed med URT",
       x = "", y = "Antal svar") +
  theme_minimal(base_size = 10) +
  theme(axis.text.x = element_text(angle = 45, hjust = 1))
```

```{r}
#| label: fig-sp-8
#| fig-scap: "URT"
#| fig-cap: !expr glue("Hvor tilfreds er du samlet set med URT?")
#| fig-pos: "H"
#| out-width: 100%
#| echo: false
#| output: true
#| message: false
#| warning: false

# Table (display)
data |>
  tabyl(sp07_labels) |>
  adorn_totals("row") |>
  adorn_pct_formatting(digits = 1) |>
  knitr::kable(col.names = c("Tilfredshed", "Antal", "Procent"))

# Table (numeric, for inline text)
sp07_summary <- data |>
  tabyl(sp07_labels)

```

{{< pagebreak >}}

Ud af de `r nrow(data)` besvarelser gav `r sum(!is.na(data$sp07) & data$sp07 != "")` (`r round(sum(!is.na(data$sp07) & data$sp07 != "")/nrow(data) * 100,2)` %) et skriftligt svar på hvad, der kunne gøre dem mere tilfredse med URT.

```{r}
#| tbl-cap: "Åbne besvarelser til URT"
#| echo: false
#| message: false
#| warning: false

esc <- function(x) {
  x <- gsub("[\r\n]+", " ", x)                          # collapse embedded newlines
  x <- gsub("\\\\", "\\\\textbackslash{}", x)
  x <- gsub("([&%$#_{}])", "\\\\\\1", x)
  x <- gsub("~", "\\\\textasciitilde{}", x)
  x <- gsub("\\^", "\\\\textasciicircum{}", x)
  x
}

sp08_tab <- data |>
  filter(!is.na(sp08), trimws(sp08) != "") |>
  mutate(nr = row_number(),
         sp08 = esc(as.character(sp08))) |>
  select(nr, sp08)

sp08_tab |>
  kable(col.names = c("Nr", "Svar"),
        longtable = TRUE,
        booktabs = TRUE,
        linesep = "",
        escape = FALSE) |>
  kable_styling(
    latex_options = "repeat_header",
    full_width = FALSE
  ) |>
  column_spec(1, width = "2em") |>
  column_spec(2, width = "35em",
              background = ifelse(sp04_tab$nr %% 2 == 0, "gray!15", "white"))
```

{{< pagebreak >}}

# 5 Prioriteter og planlægning

Vi spurgte "Hvad synes du, er vigtigst at Dansk Botanisk Forening arbejder med i fremtiden?".

```{r}
#| label: data-prep-for-ranking
#| echo: false
#| output: false
#| message: false
#| warning: false

rankings <- data |>
  filter(!is.na(sp09), trimws(sp09) != "") |>
  select(id, sp09) |>
  separate_longer_delim(sp09, delim = ",") |>
  mutate(sp09 = trimws(sp09)) |>
  filter(sp09 != "") |>
  group_by(id) |>
  mutate(placering = row_number()) |>          # 1 = highest priority
  ungroup() |>
  rename(udsagn = sp09)

foersteprioritet <- rankings |>
  filter(placering == 1) |>
  count(udsagn, name = "antal_foersteplads", sort = TRUE)

# Statement labels (number → text)
udsagn_tekst <- c(
  "1" = "Politiske standpunkter inden for dansk naturpolitik",
  "2" = "Arrangementer og formidling (f.eks. URT) for medlemmer",
  "3" = "Screening af specifikke (f.eks. kommunale) natursager",
  "4" = "Formidling om botanik og natur til ikke medlemmer",
  "5" = "Et større botanisk projekt (f.eks. Flora kortlægning)",
  "6" = "Udvikling og udbygning af De Vilde Blomsters Dag"
)

```

```{r}
#| label: fig-sp-priorities
#| fig-scap: "Prioriteter"
#| fig-cap: !expr glue("Prioriteter")
#| fig-pos: "H"
#| out-width: 100%
#| echo: false
#| output: true
#| message: false
#| warning: false

prioritet_tabel <- rankings |>
  count(udsagn, placering) |>
  pivot_wider(names_from = placering,
              values_from = n,
              values_fill = 0,
              names_sort = TRUE) |>
  mutate(Udsagn = udsagn_tekst[udsagn], .before = 1) |>
  select(-udsagn) |>
   arrange(desc(`1`))   # keep statements in 1–6 order

# Table (display)
prioritet_tabel |>
  kable(booktabs = TRUE, longtable = TRUE, linesep = "",
        col.names = c("Fokusområder", paste0("Pri. ", 1:6))) |>
  kable_styling(latex_options = c("striped", "repeat_header"),
                full_width = FALSE) |>
  column_spec(1, width = "16em")

```

```{r}
#| label: fig-sp-priorities-gns
#| fig-scap: "Prioriteter"
#| fig-cap: !expr glue("Gennemsnitlig placering af fokusområder")
#| fig-pos: "H"
#| out-width: 100%
#| echo: false
#| output: true
#| message: false
#| warning: false

gns_prioritet <- rankings |>
  group_by(udsagn) |>
  summarise(gns_placering = round(mean(placering), 2),
            antal = n()) |>
  mutate(Udsagn = udsagn_tekst[udsagn], .before = 1) |>
  select(-udsagn) |>
  arrange(gns_placering)   # lowest mean = highest priority, on top

gns_prioritet |>
  kable(booktabs = TRUE, longtable = TRUE, linesep = "",
        col.names = c("Udsagn", "Gns. placering", "Antal")) |>
  kable_styling(latex_options = c("striped", "repeat_header"),
                full_width = FALSE) |>
  column_spec(1, width = "16em")


```

Ud af de `r nrow(data)` besvarelser gav `r sum(!is.na(data$sp10) & data$sp10 != "")` (`r round(sum(!is.na(data$sp10) & data$sp10 != "")/nrow(data) * 100,2)` %) et skriftlige svar på spørgsmålet "Er der noget, som ikke var på listen, som du synes foreningen burde arbejde med?"

```{r}
#| tbl-cap: "Åbne besvarelser til prioriteter"
#| echo: false
#| message: false
#| warning: false

esc <- function(x) {
  x <- gsub("[\r\n]+", " ", x)                          # collapse embedded newlines
  x <- gsub("\\\\", "\\\\textbackslash{}", x)
  x <- gsub("([&%$#_{}])", "\\\\\\1", x)
  x <- gsub("~", "\\\\textasciitilde{}", x)
  x <- gsub("\\^", "\\\\textasciicircum{}", x)
  x
}

sp10_tab <- data |>
  filter(!is.na(sp10), trimws(sp10) != "") |>
  mutate(nr = row_number(),
         sp10 = esc(as.character(sp10))) |>
  select(nr, sp10)

sp10_tab |>
  kable(col.names = c("Nr", "Svar"),
        longtable = TRUE,
        booktabs = TRUE,
        linesep = "",
        escape = FALSE) |>
  kable_styling(
    latex_options = "repeat_header",
    full_width = FALSE
  ) |>
  column_spec(1, width = "2em") |>
  column_spec(2, width = "35em",
              background = ifelse(sp04_tab$nr %% 2 == 0, "gray!15", "white"))
```